【裁判字號】    95,交抗,673
【裁判日期】    951003
【裁判案由】    聲明異議
【裁判全文】
臺灣高等法院臺中分院刑事裁定         95年度交抗字第673號
抗  告  人
即受處分人  甲○○
上列抗告人因聲明異議案件，不服臺灣臺中地方法院中華民國95
年8月15日裁定（95年度交聲字第680號），提起抗告，本院裁定
如下：
    主    文
抗告駁回。
    理    由
一、原裁定意旨係以：「一、原處分機關略以：本案係國道公路
    警察局第六隊舉發受處分人甲○○駕駛其所有之車號MO-777
    1號自用小客車 ，於民國（下同）92年10月18日10時45分許
    ，行經國道三號104K（南）處，因「未懸掛後號牌行駛公路
    」違規；及桃園縣警察局高平派出所舉發受處分人駕駛其前
    揭車號之自用小客車 ，於94年11月29日9時10分許，在桃園
    縣龍潭鄉○○路2之20號前處 ，因「使用註銷之牌照行駛」
    違規，經警分別依道路交通管理處罰條例第12條第1項第7款
    及同條項第4款當場舉發 ，受處分人不服舉發提出申訴，經
    原舉發機關函覆違規屬實，本所遂分別於93年4月5日及95年
    7月21日以中監違字第裁60-Z00000000號 、60-D9A544394號
    裁決書分別處罰鍰新臺幣（下同）8700元並牌照吊銷、1080
    0元並牌照扣繳 ；逾期則依裁決書處罰主文規定裁處，於法
    並無不合。又本所第裁60-Z00000000號裁決書係於93年4月5
    日開立，為受處分人於93年4月7日簽收，而異議人遲至95年
    8月1日始提出異議，已逾法定期限；另本所60-D9A544394號
    裁決書係於95年7月21日開立，為受處分人於95年7月25日簽
    收，異議人於95年8月1日提出異議，未逾法定期限等語。二
    、按 ：（一）受處分人不服道路交通管理處罰條例第8條主
    管機關所為之處罰，得於接到裁決書之翌日起20內，向管轄
    地方法院聲明異議；又交通法庭認聲明異議不合法律上之程
    式或其異議權已經喪失者，應以裁定駁回之，但其不合法律
    上之程式可補正者，應先訂期命為補正，逾期不補正者，即
    予駁回 ，道路交通管理處罰條例第87條第1項、道路交通案
    件處理辦法第18條分別定有明文。（二）又使用註銷之牌照
    行駛者 ，除處汽車所有人新台幣3600元以上10800元以下罰
    鍰外，並當場禁止其駕駛及牌照扣繳，道路交通管理處罰條
    例第12條第1項第4款 、第2項分別定有明文。三、本件聲明
    異議意旨略以：異議人即受處分人甲○○所有之車牌號碼MO
    -7771號自用小客車 ，業已口頭約定出售予其員工陳常忠，
    然陳常忠將車開走後，即行蹤不明，多次與其聯絡均無回應
    ，惟因念及員工情誼故未向警報案失竊，該車確為陳常忠及
    其友人王文貴行駛，而非由異議人即受處分人行駛，故92年
    10月18日10時45分許在國道三號104K（南）處及94年11月29
    日9時10分許在桃園縣龍潭鄉○○路2之20號前處為警分別以
    「未懸掛後號牌行駛公路」及「使用註銷之牌照行駛」為由
    ，以公警局交字第Z00000000號及桃警局交字第D9A544394號
    舉發違反道路交通管理事件通知單當場舉發，由異議人即受
    處分人負擔實屬不合理，爰聲明異議云云。四、經查：（一
    ）本件交通部公路局臺中區監理所於93年4月5日開立之中監
    違字第裁60-Z00000000號裁決書，已於93年4月7日送達予受
    處分人，有掛號郵件收件回執1紙在卷可稽。次查 ，受處分
    人於收受該裁決書後，竟遲至95年8月1日始具狀提出於原處
    分機關聲明異議（狀面收文章記載95年8月2日），業已逾法
    定期限等情 ，有聲明異議狀及原處分機關移送書各1份附卷
    可憑，揆諸前揭規定，本件受處分人就此部分，逾期聲明異
    議，其聲明異議於法不合，應予駁回。（二）又登記為受處
    分人所有之系爭車輛 ，由王文貴於94年11月29日上午9時10
    分許 ，在桃園縣龍潭鄉○○路2之20號前處，使用註銷牌照
    行駛違規情事，為受處分人所不爭執，並有舉發違反道路交
    通管理事件通知單移送聯 （下稱舉發單）影本1紙在卷可憑
    ，而前揭道路交通管理處罰條例規定乃係處罰車輛所有人，
    並非實際使用人，其意在課予車輛所有人善盡監督、使用及
    保管之責任。雖異議人即受處分人聲明本件車輛已口頭約定
    出售予其員工陳常忠，惟查受處分人迄今尚未至公路監理機
    關辦理過戶手續，亦未辦理其他拒不過戶註銷等異動手續，
    此外受處分人無法提出任何將車輛交付何人之相關證明文件
    ，自仍係系爭車輛所有人。受處分人所辯，自屬無據。從而
    ，原處分機關本諸權責裁處10800元罰鍰及扣繳牌照 ，應無
    不當之處，異議人就此部分之聲明異議為無理由，亦應予以
    駁回。」云云。
二、抗告意旨略以：抗告人因無力繳交罰款，故未能辦理車輛註
    銷或拒不過戶登記 ，然於95年2月14日曾刊登報紙催辦過戶
    ，並前往辦理拒不過戶註銷，然因尚有罰單未能辦理，為此
    提起抗告，請求撤銷原裁定等語。
三、經查原審基於上揭事證，就抗告人於原審提出之聲明異議意
    旨逐一審酌後，認原處分機關即交通部公路總局臺中區監理
    所臺中監理站以93年 4月5日及95年7月21日以中監違字第裁
    60-Z00000000、60-D9A544394號違反道路交通管理事件裁決
    書所為之處分並無不當，駁回抗告人之聲明異議，並詳予說
    明裁定之理由，並無違誤，抗告人雖以無錢辦理其他拒不過
    戶註銷等異動手續及曾刊登報紙催辦過戶手續為由提起抗告
    ，然查抗告人違規之事實經原審調查明確，抗告人抗告意旨
    仍執陳詞，指摘原裁定不當，為無理由，應予駁回。
四、據上論結，應依道路交通案件處理辦法第26條，刑事訴訟法
    第412條，裁定如主文。
中    華    民    國    95    年    10   月     3     日
            刑事第七庭  審判長法  官  林  榮  龍
                              法  官  江  錫  麟
                              法  官  黃  日  隆
上列正本證明與原本無異。
不得再抗告。
                              書記官  陳  三  軫
中    華    民    國    95    年    10   月     5     日
                                                      Ａ


司法院資訊處製作；財團法人民間司法改革基金會備份。
